【裁判字號】    89,台上,1151
【裁判日期】    890302
【裁判案由】    殺人未遂等罪
【裁判全文】
最高法院刑事判決                              八十九年度台上字第一一五一號
    上  訴  人  乙○○
                甲○○
    右  一  人
    選任辯護人  王添智律師
右上訴人等因殺人未遂等罪案件，不服台灣高等法院台南分院中華民國八十八年十二
月八日第二審判決（八十八年度上訴字第八八一號，起訴案號：台灣台南地方法院檢
察署八十七年度偵字第一○八七九號），提起上訴，本院判決如左：
    主  文
上訴駁回。
    理  由
按刑事訴訟法第三百七十七條規定，上訴於第三審法院，非以判決違背法令為理由，
不得為之。是提起第三審上訴，應以原判決違背法令為理由，係屬法定要件。如果上
訴理由狀並未依據卷內訴訟資料，具體指摘原判決不適用何種法則或如何適用不當，
或所指摘原判決違法情事，顯與法律規定得為第三審上訴理由之違法情形，不相適合
時，均應認其上訴為違背法律上之程式，予以駁回。茲分二部分說明之：
一、乙○○部分：
本件原判決撤銷第一審不當之判決，改判分別依想像競合犯關係，從一重論處上訴人
乙○○未經許可寄藏手槍暨論處上訴人連續殺人未遂罪刑。已詳敘認定犯罪事實之依
據及憑以認定之理由，並對上訴人否認有殺人犯意之辯詞，如何不足採信，均已依據
卷內資料予以指駁及說明，從形式上觀察，原判決並無任何違背法令之處。查就上訴
人如何具備殺人故意，原判決已於理由中詳述其調查審認之意見，核屬事實審法院採
證認事職權之適法行使。上訴意旨或未依據卷證資料，具體指摘原判決如何違背法令
，或置原判決之論敘於不顧，就殺人未遂部分，仍執陳詞，否認有殺人犯意，為事實
上之爭辯，並對原審採證認事之職權行使，任意指摘；就寄藏手槍部分，僅請求從輕
量刑；均難謂已符合首揭法定上訴要件，其上訴違背法律上之程式，應予駁回。
二、甲○○部分：
本件原判決撤銷第一審不當之判決，改判依想像競合犯關係，從一重論處上訴人甲○
○共同未經許可持有手槍罪刑。已詳敘認定犯罪事實之依據及憑以認定之理由，並對
上訴人否認犯罪之辯詞，如何不足採信，均已依據卷內資料予以指駁及說明，從形式
上觀察，原判決並無任何違背法令之處。按刑事訴訟法第一百五十六條第一項規定，
被告之自白得為證據，而此項自白不以審判筆錄記載者為限，即於有偵查犯罪職權之
司法警察官訊問所得，如未施用不正方法，且與事實相符，亦有證據能力。次查被告
之自白固不得作為認定犯罪之唯一證據，而須以補強證據證明其確與事實相符，但所
謂「補強證據」，以其得佐證自白非屬虛構，保障自白事實之真實性為已足。原判決
依憑上訴人於警訊所為自白，佐以共同正犯乙○○於警訊所為證詞，資以認定上訴人
知悉共同正犯乙○○持有槍彈，且係因其與乙○○前曾於御花園ＫＴＶ遭該店服務生
圍毆，始商議持槍前往該店開槍洩恨，而共同犯有本件罪刑，縱共犯之證言前後未盡
相符，但原審本於審理所得心證，就其證言之一部認確實可信予以採取，作為上訴人
自白事實之補強證據，尚非法所不許，是原判決雖未就共犯乙○○於原審所為「槍是
我自己回去拿的，甲○○不知，只是我叫他載我去。」，及「是我之前去ＫＴＶ消費
，被打（得）很嚴重」等證詞不足採，於理由內加以論述，惟無礙上訴人成罪，顯於
判決無影響，不能任指為違法。上訴意旨或未依據卷證資料，具體指摘原判決如何違
背法令，或置原判決之論敘於不顧，仍執陳詞，謂其未與共同正犯乙○○就未經許可
持有槍彈罪具犯意聯絡及行為分擔云云，為事實上之爭辯，並對原審採證認事之職權
行使及於判決無影響事項，任意指摘，難謂已符合首揭法定上訴要件，其上訴違背法
律上之程式，亦應予駁回。
據上論結，應依刑事訴訟法第三百九十五條前段，判決如主文。
中      華      民      國    八十九    年      三      月      二      日
                              最高法院刑事第七庭
                                  審判長法官  謝  家  鶴
                                        法官  洪  文  章
                                        法官  花  滿  堂
                                        法官  陳  世  淙
                                        法官  洪  佳  濱
      右正本證明與原本無異
                                              書  記  官
中      華      民      國    八十九    年      三      月     十四     日


司法院資訊處製作；財團法人民間司法改革基金會備份。
